【裁判字號】    99,抗,398
【裁判日期】    990413
【裁判案由】    返還所有物
【裁判全文】
臺灣高等法院民事裁定                   99年度抗字第398號
抗  告  人  丙○○被選定人）.
            丁○○○
上列當事人與台北市永吉C區管理委員會及乙○○等205人間因返
還所有物事件，抗告人不服臺灣臺北地方法院中華民國99年1月2
1日94年度訴字第6770號所為裁定提起抗告，本院裁定如下：
    主  文
抗告駁回。
抗告費用由抗告人負擔。
    理  由
一、按多數有共同利益之人，不合於民事訴訟法第40條第3項所
    定者，得由其中選定一人或數人，為選定人及被選定人全體
    起訴或被訴；訴訟繫屬後，經選定前項之訴訟當事人者，其
    他當事人脫離訴訟，民事訴訟法第41條第1、2項定有明文。
    本件台北市四維國宅區分所有權人甲○○、丁○○○等87人
    選定抗告人丙○○為其全體對相對人提起原法院94年度訴字
    第6770號訴訟，有委任書在卷可稽（原法院卷一第235至241
    頁），依上開規定，甲○○、丁○○○等87人已因而脫離訴
    訟，惟原裁定既仍列丁○○○為當事人，裁定駁回其上訴，
    丁○○○並對之提起抗告，爰列丁○○○為抗告人，合先敘
    明。
二、本件抗告人抗告意旨略以：抗告人就原法院94年度訴字第67
    70號民事判決提起上訴後，得悉四維國宅有部分區分所有權
    人對上訴失去信心，恐難集籌鉅額之裁判費，故於原法院裁
    定上訴駁回前，即於98年12月31日及99年1月5日先後以陳報
    狀向原法院表明上訴並未涉及標的物，僅屬地上權管理之問
    題而無法評估訴訟費用，聲請裁定確定訴訟費用，未見復示
    ，即接獲上訴駁回之裁定，原法院實未維護抗告人之上訴權
    益；且原判決認事用法有多項重大違誤之處，應許上訴以維
    權益，請求撤銷原裁定另行核定上訴費用等語。
三、按提起民事第二審上訴，應依民事訴訟法第77條之16第1項
    規定繳納裁判費，此為上訴必須具備之程式。另上訴不合程
    式或有其他不合法之情形而可以補正者，原第一審法院應定
    期間命其補正，如不於期間內補正，應以裁定駁回之，民事
    訴訟法第442條第2項定有明文。查本件抗告人對於原法院94
    年度訴字第6770號判決提起上訴，未據繳納第二審裁判費，
    經原法院於98年12月10日裁定命抗告人於收受裁定後五日內
    補繳第二審裁判費，該裁定於已於98年12月17日送達抗告人
    ，有裁定及送達證書在卷可稽（見原審卷五第463頁至第470
    頁、第484頁），惟抗告人於收受上開裁定後，既未於10日
    之抗告期間內對於上開裁定關於核定訴訟標的價額之部分提
    起抗告，亦未繳納裁判費，則原法院以其逾期未補正裁判費
    ，其訴為不合法為由，裁定駁回其上訴，於法並無不合。
四、抗告人雖於補費裁定之抗告期間過後之98年12月31日及99年
    1月4日具「民事聲請確定訴訟費用額狀」，主張其上訴僅屬
    地上權管理之問題，未涉及標的物，無法評估訴訟費用，請
    原法院裁定確定云云，惟原法院已以98年12月10日裁定核定
    訴訟標的價額，無再為核定之必要，縱認抗告人上開「民事
    聲請確定訴訟費用額狀」之真意係就原法院98年12月10日裁
    定關於核定訴訟標的價額之部分聲明不服，提起抗告，亦已
    逾抗告期間，而難認為合法。是原法院裁定駁回其上訴，核
    無違誤，抗告意旨執前詞主張原法院駁回其上訴為不當，求
    予廢棄，為無理由，應予駁回。
五、據上論結，本件抗告為無理由，爰裁定如主文。
中    華    民    國    99    年    4    月    13     日
                  民事第三庭
                        審判長法  官 林敬修
                              法  官 黃騰耀
                              法  官 張靜女
正本係照原本作成。
本裁定除以適用法規顯有錯誤為理由外，不得再抗告。如提起再
抗告，應於收受後10日內委任律師為代理人向本院提出再抗告狀
。並繳納再抗告費新台幣１千元。
中    華    民    國    99    年    4     月    13    日
                              書記官 蕭麗珍

司法院資訊處製作；財團法人民間司法改革基金會備份。
